臺灣嘉義地方法院刑事判決
110年度訴字第611號
公  訴  人  臺灣嘉義地方檢察署檢察官
被      告  潘博煥



            吳國賓


上列被告等因傷害案件，經檢察官提起公訴（110年度偵字第761
5號），本院判決如下：
    主  文
本件公訴不受理。
    理  由
一、公訴意旨如起訴書所載（如附件）。
二、按告訴乃論之罪，告訴人於第一審辯論終結前，得撤回告訴
    ，又其告訴經撤回者，法院應諭知不受理之判決，並得不經
    言詞辯論為之，刑事訴訟法第238條第1項、第303條第3款、
    第307條分別定有明文。本件被告潘博煥、吳國賓因傷害案
    件，經檢察官提起公訴，認為均係犯刑法第277條第1項之傷
    害罪嫌。惟上揭罪嫌，依同法第287條前段之規定須告訴乃
    論。於本院第一審辯論終結前，告訴人即被告吳國賓對被告
    潘博煥、告訴人劉振賓對被告吳國賓具狀撤回告訴，有刑事
    撤回告訴狀2紙附卷可憑，依首開說明，本件爰不經言詞辯
    論，逕為諭知不受理之判決。
三、據上論斷，應依刑事訴訟法第303條第3款、第307條，判決
    如主文。
本件經檢察官陳靜慧提起公訴，檢察官楊麒嘉到庭執行職務。
中　　華　　民　　國　　110 　年　　12　　月　　30　　日
                  刑事第八庭  審判長法　官　謝其達
　　　　　　　　　　　　　　　　　　法　官  盧伯璋
　　　　　　　　　　　　　　　　　　法　官  鄭諺霓
以上正本證明與原本無異。
如不服本判決應於收受判決後20日內向本院提出上訴書狀，並應
敘述具體理由；其未敘述上訴理由者，應於上訴期間屆滿後20日
內向本院補提理由書（均須按他造當事人之人數附繕本）「切勿
逕送上級法院」。告訴人或被害人如對於本判決不服者，應具備
理由請求檢察官上訴，其上訴期間之計算係以檢察官收受判決正
本之日期為準。　　
中　　華　　民　　國　　110 　年　　12　　月　　30　　日
                                    書記官　李玫娜
附件：臺灣嘉義地方檢察署檢察官110年度偵字第7615號起訴書
一、犯罪事實：　　　　　　
　　潘博煥（涉嫌妨害秩序另為不起訴處分）之前妻李芯為吳國
    賓之女友，民國110年7月4日22時15分許，吳國賓駕駛自用
    小客車載李芯至潘博煥之父母潘俊宏、陳怡君（涉嫌妨害秩
    序、教唆傷害等罪另為不起訴處分）位於嘉義市○區○○○路00
    ○0號住處，欲接李芯與潘博煥之子前往就醫，適潘俊宏之友
    劉振賓、洪瑋澤（2人涉嫌妨害秩序、妨害自由、傷害等罪
    均另為不起訴處分）亦在該處，因陳怡君不讓吳國賓帶走小
    孩，雙方發生言語爭執，潘博煥得知即前往該處，見吳國賓
    欲進入屋內帶走小孩，即基於傷害人身體之犯意，持鋁棒毆
    打吳國賓，致吳國賓受有右側手肘挫傷之初期昭護、腦震盪
    、未伴有意識喪失之初期照護、下背部和骨盆擦傷之初期照
    護及多處損傷等傷害；吳國賓不堪被打，旋欲駕駛自小客車
    離開，劉振賓因受李芯之託欲取回留在車內之鑰匙，遂趨前
    向吳國賓表示「有話好好說，為什麼要拿走她的鑰匙」等語
    ，吳國賓明知劉振賓手正拉住其駕駛之自小客車，一旦駕駛
    車輛往前行駛，可能將使劉振賓因此受傷，竟仍基於傷害之
    不確定故意，發動車輛向前行駛，致劉振賓遭拖行後跌倒在
    地，並因此受有下背疼痛之傷害。